---
title: "Longevidade nos municípios do PR"
author: Marcos Abreu
output: github_document
---

```{r setup, include=FALSE}
knitr::opts_chunk$set(echo = TRUE)
```

## Um exercício de "data wrangling"

Um dos meus livros prediletos sobre R é o [ModernDive](https://moderndive.com). É muito agradável de ler, e a estrutura de tópicos me parecer ser a melhor forma já proposta para apresentar os diversos temas cobertos pelo livro.

Logo no início nos deparamos com uma ótima introdução sobre tipos de gráficos e com o belo gráfico da [figura 2.1](https://moderndive.com/2-viz.html#fig:gapminder) que mostra a relação entre PIB e expectativa de vida entre países.

Este exercício se propõe a repetir o mesmo gráfico, porém para os municípios do Paraná, usando as regiões para o código de cores.

## Fontes de dados

O primeiro desafio do exercício foi obter os dados necessários para o gráfico. São eles:

- Relação de municípios por regiões do estado;

- População dos municípios;

- PIB dos municípios;

- Expectativa de vida dos municípios.


```{r cars}
summary(cars)
```

## Including Plots

You can also embed plots, for example:

```{r pressure, echo=FALSE}
plot(pressure)
```

Note that the `echo = FALSE` parameter was added to the code chunk to prevent printing of the R code that generated the plot.
